【裁判字號】    90,交易,405
【裁判日期】    901227
【裁判案由】    過失傷害
【裁判全文】
臺灣臺南地方法院刑事判決                          九十年度交易字第四五號
    公  訴  人  臺灣台南地方法院檢察署檢察官
    被      告  甲○○
右列被告因過失傷害案件，經檢察官提起公訴（九十年度營偵字第一０九九號），本
院判決如左：
    主  文
甲○○從事業務之人，因業務上之過失傷害人，處拘役貳拾日，如易科罰金，以參佰
元折算壹日，緩刑貳年。
    事  實
一、甲○○在嘉義市盛泰毛毯公司擔任開車載運貨物至客戶處之外務工作，駕駛為其
    附隨業務，為從事業務之人。其於民國九十年五月二十二日下午二時三十分許，
    駕駛車號ＲＺ─８８４７號自小貨車，沿台南縣白河鎮詔安里由詔安往白河方向
    北向南（起訴書誤載為由南向北）行駛，行經詔安里九鄰十二之一號前時，本應
    注意駕駛之車前狀況，隨時採取必要之安全措施及汽車在雙向二車道行駛時，應
    在遵行車道內行駛，而依當時情形，又無不能注意之情事，其能注意竟疏未注意
    ，於會車時未保持安全間隔距離，適於同一時、地徐萬來騎駛車號ＯＡＵ─６９
    ７號重型機車由南往北自對向駛來，亦同樣應注意且能注意而疏未注意在遵行車
    道內行駛，致在會車時亦未保持安全間隔距離而與甲○○之自小貨車發生擦撞，
    徐萬來因而人車倒地，並受有頭部外傷、併顱內出血及右側第五、六、七肋骨骨
    折之傷害。
二、案經指定代行告訴人乙○○訴由臺灣台南地方法院檢察署檢察官偵查起訴。
    理  由
一、右揭事實，業據被告甲○○於本院審理中供承不諱，復有台南縣警察局道路交通
    事故調查報告表一紙、交通事故現場照片六幀、奇美醫學中心診斷證明書一紙在
    卷可資佐證。按汽車行駛時，駕駛人應注意車前狀況，並隨時採取必要之安全措
    施；汽車在雙向二車道行駛時，應在遵行車道內行駛，道路交通安全規則第九十
    四條第三項、第九十七條第一款分別定有明文。查被告係以駕駛為業，富有駕駛
    經驗之人，對於上開交通安全規則自知之甚稔，為其應注意之事項，而肇事當時
    係日間自然光線、陰天、雙線道、路面柏油、中心線清晰、無慢車道劃分、視距
    良好、無障礙物，有前開道路交通事故調查報告表存卷可考，據此判斷，足見依
    當時狀況被告客觀上並無不能注意之情狀，詎被告甲○○應注意且能注意竟疏未
    注意，未注意車前狀況以採取必要之安全措施及在遵行車道內行駛，且於會車時
    未保持安全間隔距離，而被害人徐萬來亦同樣應注意且能注意而疏未注意在遵行
    車道內行駛，致在會車時亦未保持安全間隔距離而與甲○○之自小貨車發生擦撞
    而人車倒地受傷，被告及徐萬來自有違前開規定之注意義務，其二人均顯有過失
    ，臺灣省台南區車輛行車事故鑑定委員會及臺灣省車輛行車事故覆議鑑定委員會
    亦均同此認定，並鑑定被告與徐萬來同為肇事原因，有該二委員會南鑑字第九０
    ０六二一號鑑定意見書及九十年八月二十日府覆議字第九０一五００號函各一份
    在卷可憑。而被害人徐萬來因會車時互未保持安全間隔距離，雖與有過失，然仍
    不能因此解免被告之罪責。又被告自承在嘉義市盛泰毛毯公司擔任開車載運貨物
    至客戶處之外務工作，且車禍當天係在開車送貨，而刑法所謂業務，係指個人基
    於其社會地位繼續反覆所執行之事務，其主要部分之業務固不待論，即完成主要
    業務所附隨之準備工作與輔助事務，亦應包括在內，從而被告平日既係從事送貨
    之外務工作，並駕上開自小貨車為其附隨業務，應堪認定被告係從事業務之人。
    又被告之過失行為與被害人所受上開傷害之間，顯有相當因果關係，亦無疑義。
    從而，本件事證已甚明確，被告之業務過失傷害犯行，堪以認定。
二、核被告甲○○所為，係犯刑法第二百八十四條第二項前段之業務過失傷害罪，公
    訴意旨認應依同條第一項之過失傷害罪處斷，尚有未洽，惟起訴事實相同，爰依
    法變更起訴法條，併予敘明。爰審酌被告之品行、應負過失責任之程度及其同為
    肇事原因、造成被害人徐萬來傷害之結果、肇事後已與被害人家屬達成民事上之
    和解，及被告於犯後尚能坦認犯行頗有悔意等一切情狀，量處如主文所示之刑，
    並諭知易科罰金之折算標準，以資懲儆。查被告甲○○前未曾受有期徒刑以上刑
    之宣告，有臺灣高等法院被告全國前案紀錄表附卷可稽，其因一時短於思慮致罹
    刑章，經此次偵審程序教訓，當知所警惕，諒無再犯之虞，且於犯後已與被害人
    家屬達成和解，有台南市安南區調解委員會調解筆錄一紙在卷可憑，被害人家屬
    即指定代行告訴人乙○○亦到庭表明不願再追究被告，本院因認前開對被告宣告
    之刑，以暫不執行為適當，爰併宣告緩刑二年，以啟自新，並觀後效。
據上論斷，應依刑事訴訟法第二百九十九條第一項前段、第三百條，刑法第二百八十
四條第二項前段、第四十一條第一項前段、第七十四條第一款，罰金罰鍰提高標準條
例第一條前段、第二條，判決如主文。
本案經檢察官柯怡伶到庭執行職務。
中    華    民    國      九十      年      十二      月     二十七     日
                                      臺灣臺南地方法院交通法庭
                                          法  官    張  瑛  宗
右正本證明與原本無異。
如不服本判決，應於判決送達後十日內，向本院提出上訴狀。
                                          書記官    廖  明  娟
中    華    民    國      九十      年      十二      月     二十七     日
附錄論罪科刑法條：
刑法第二百八十四條第一項
因過失傷害人者，處六月以下有期徒刑、拘役或五百元以下罰金，致重傷
者，處一年以下有期徒刑、拘役或五百元以下罰金。


司法院資訊處製作；財團法人民間司法改革基金會備份。
